臺灣新竹地方法院刑事判決　　　　　　　　　　　　　　九十年度訴字第六六二號
　　公　訴　人　臺灣新竹地方法院檢察署檢察官
　　被　　　告　甲○○
右列被告因違反毒品危害防制條例案件，經檢察官提起公訴（九十年度毒偵字第一四
七七號）及移
    主  文
甲○○連續施用第一級毒品，累犯，處有期徒刑捌月，扣案之分裝袋壹個、針筒伍支
沒收；又連續施用第二級毒品，累犯，處有期徒刑伍月。主刑部分應執行有期徒刑壹
年。
    事  實
一、甲○○曾因妨害公務案件，於民國八十九年八月十日經本院判處有期徒刑三月，
    如易科罰金以三百元折算一日，於同年八月三十一日確定，同年十二月一日易科
    罰金執行完畢。其因施用第二級毒品案件，經本院於八十八年九月七日以八十八
    年度毒聲字第一八三四號裁定送觀察勒戒後，因認有繼續施用毒品之傾向，於同
    年十月十一日以八十八年度毒聲字第二０四九號裁定強制戒治一年，嗣裁定停止
    強制戒治，所餘戒治期間付保護管束，戒治期間於八十九年十月六日期滿而保護
    管束未經撤銷，臺灣新竹地方法院檢察署檢察官並於同年十一月十五日以八十九
    年度戒毒偵字第一一五號為不起訴處分確定。詎甲○○又基於概括犯意，自九十
    年八月十五日起至同年十月二十二日止，連續多次在其新竹縣竹東鎮○○里○鄰
    ○○路○段四七六號八樓住處及同縣北埔鄉○○村○○街十五巷三十二號旁其所
    駕駛之Ｇ四─九七四０號車內，以針筒施打海洛因之方式，施用第一級毒品海洛
    因，每二、三天施用一次；及自九十年八月十六日晚間九時許回溯前九十六小時
    內之某時起至同年十月二十二日凌晨二時十分許回溯前九十六小時內之某時止，
    連續在其上開住處，以玻璃球內置安非他命，用水煙斗過濾器接玻璃球，其下用
    火燒烤之方法，吸食所產生之煙霧，施用第二級毒品安非他命，施用頻率不定，
    嗣分別經警於如附表所示之時間、地點查獲，並扣得分裝袋一個、針筒五支。
二、案經新竹縣警察局竹東分局報請臺灣新竹地方法院檢察署檢察官偵查起訴及同署
    檢察官移送併辦。
    理  由
一、訊據被告被告甲○○對於有於前揭時間、地點，以前開方法分別連續施用第一級
    毒品海洛因、第二級毒品安非他命多次之事實坦白承認，其尿液經送驗結果，均
    呈嗎啡陽性反應（海洛因之人體代謝物）與甲基安非他命陽性反應，此有如附表
    所示之檢驗機關出具之驗尿報告在卷可查，此外，復有施用第一級毒品海洛因所
    用之分裝袋一個、針筒五支扣案可稽，被告自白與事實相符。又被告前經執行一
    次觀察勒戒後，因認有繼續施用毒品之傾向，由本院裁定強制戒治一年，嗣裁定
    停止強制戒治，所餘戒治期間付保護管束，而於戒治期滿後由臺灣新竹地方法院
    檢察署檢察官為不起訴處分等情，亦有本院八十八年度毒聲字第二０四九號裁定
    、臺灣新竹地方法院檢察署八十九年度戒毒偵字第一一五號不起訴處分書各一紙
    附卷可參，被告甲○○再犯本件連續施用第一級及第二級毒品之犯行，應予依法
    論科。
三、核被告甲○○所為，係犯毒品危害防制條例第十條第一項及第二項之非法施用第
    一級、第二級毒品罪。被告因施用第一、二級毒品而持有第一、二級毒品之低度
    行為，應為施用第一、二級毒品之高度行為所吸收，不另論罪。又被告所為多次
    施用第一級、第二級毒品行為，時間緊接，犯罪構成要件相同，顯均係各出於概
    括之犯意為之，應均依連續犯之規定各論以一罪，並均依法加重其刑。被告所犯
    之施用第一級毒品罪及施用第二級毒品罪，犯意各別，罪名不同，應分論併罰。
    公訴人雖僅就被告於九十年八月十六日晚間九時許回溯二十六小時及九十六小時
    之某時，施用第一級毒品海洛因及第二級毒品安非他命之犯行提起公訴，然檢察
    官就犯罪事實一部起訴者，其效力及於全部，本件被告自九十年八月十六日晚間
    九時許採尿後起至同年十月二十二日當日及回溯九十六小時之某時，分別施用第
    一級毒品海洛因及第二級毒品安非他命之犯罪事實（即移送併案審理部分），與
    前揭公訴人起訴部分之犯罪事實，有連續犯之關係，已如前述，本院自得併予審
    理。被告曾因妨害公務案件，於八十九年八月十日經本院判處有期徒刑三月，如
    易科罰金以三百元折算一日，於同年八月三十一日確定，同年十二月一日易科罰
    金執行完畢，五年以內再犯本件有期徒刑以上之罪，為累犯，依刑法第四十七條
    規定加重其刑。爰審酌安非他命及海洛因等毒品，危害施用者之神經中樞，使施
    用者產生幻聽及幻想之症狀，對施用者之健康產生不良之影響，同時因幻聽及幻
    想結果亦可能使施用者對周遭之人施暴，對公共秩序產生危害，且被告經過勒戒
    、戒治後，猶不知自制，再度施用毒品，惟於本院審理時坦承犯行，尚有悔意等
    一切情狀，分別量處如主文所示之刑，並定其應執行之刑。扣案之分裝袋一個、
    針筒五支，為被告所有供施用第一級毒品海洛因所用之物，業據其自承在卷，應
    依刑法第三十八條第一項第二款規定沒收。
據上論斷，依刑事訴訟法第二百九十九條第一項前段，毒品危害防制條例第十條第一
項、第二項，刑法第十一條前段、第五十六條、第四十七條、第五十一條第五款、第
三十八條第一項第二款，判決如主文。
本案經檢察官吳金棟到庭執行職務
中      華      民      國    九十一    年      一      月    三十一    日
                                臺灣新竹地方法院刑事第一庭
                                    審判長法  官  賴  淑  敏
                                          法  官  彭  淑  苑
                                          法  官  楊  麗  文
右正本證明與原本無異。
如不服本判決，應於判決送達後十日內向本院提出上訴狀( 應附繕本 )，上訴於
臺灣高等法院。
                  書記官  陳  秀  子
中      華      民      國    九十一    年      一      月    三十一    日
附錄本判決論罪科刑法條全文
毒品危害防制條例第十條第一項、第二項
施用第一級毒品者，處六月以上五年以下有期徒刑。
施用第二級毒品者，處三年以下有期徒刑。
附表：
┌─────┬──────┬──────┬──────┬────────┐
│查獲時間  │  查獲地點  │ 查獲物品   │ 檢驗機關   │  驗尿報告      │
├─────┼──────┼──────┼──────┼────────┤
│九十年八月│新竹縣警察局│無          │昭信科技顧問│九十年八月二十日│
│十六日晚間│竹東分局    │            │股份有限公司│檢驗報告清單、九│
│九時許    │            │            │            │十年八月三十一日│
│          │            │            │            │濫用藥物陽性檢體│
│          │            │            │            │檢驗報告（樣品編│
│          │            │            │            │號1712─004）   │
├─────┼──────┼──────┼──────┼────────┤
│九十年十月│新竹縣北埔鄉│分裝袋一只、│昭信科技顧問│九十年十一月九日│
│二十二日一│南興村公園街│針筒五支。  │股份有限公司│濫用藥物陽性檢體│
│時五十分許│十五巷三十二│            │            │檢驗報告（樣品編│
│          │號旁（土地公│            │            │號2053─003）   │
│          │廟前）      │            │            │                │
└─────┴──────┴──────┴──────┴────────┘
